臺灣新竹地方法院刑事判決　　　　　　　　　　　　　九十三年度易字第四六八號
　　公　訴　人　臺灣新竹地方法院檢察署檢察官
　　被　　　告　甲○○　男　四.
右列被告因違反毒品危害防制條例案件，經檢察官提起公訴（九十三年度毒偵字第七
三三號），本院改依簡式審判程序審理，判決如左：
    主  文
甲○○連續施用第二級毒品，累犯，處有期徒刑陸月，如易科罰金，以參佰元折算壹
日。
扣案吸食器壹組、玻璃頭壹個，均沒收。
    事  實
一、甲○○前因施用毒品案件，經本院以九十年度毒聲字第七九三號裁定送觀察勒戒
    ，因無繼續施用毒品傾向，經臺灣新竹地方法院檢察署檢察官於民國九十年六月
    六日，以九十年度毒偵字第七四一號為不起訴處分確定，又因施用第二級毒品安
    非他命案件，再經臺灣新竹地方法院檢察署檢察官依本院九十年度毒聲字第一一
    四三號裁定送觀察勒戒結果，認有繼續施用毒品傾向，經送強制戒治，並於九十
    一年二月四日，由本院以九十一年度竹北簡字第七號判處有期徒刑四月確定，強
    制戒治部分則於九十二年二月四日執行完畢，又因持有第一級毒品案件，再經本
    院於九十一年三月十四日判處有期徒刑三月確定，前開二案經定執行刑有期徒刑
    六月確定，於九十二年八月三日執行完畢，復因施用第二級毒品安非他命及持有
    第一級毒品海洛因案件，再經本院於九十二年七月七日以九十二年度竹北簡字第
    一一二號分別判處有期徒刑六月確定，並定應執行有期徒刑十月，於九十三年一
    月二十八日假釋付保護管束，於九十三年五月二十六日保護管束期滿執行完畢。
    詎其仍不知悔改，於強制戒治執行完畢後五年內，復基於施用第二級毒品安非他
    命之概括犯意，自九十三年七月六日凌晨一時許起至同年月七日某時止，約四至
    五小時一次，連續在其位於新竹縣湖口鄉○○村○○鄰○○路四五五號住處內，
    以將安非他命置於玻璃頭內燒烤產生煙霧再予吸用之方式，非法施用第二級毒品
    安非他命多次。嗣於九十三年七月七日十七時十五分許，為警持搜索票在其上揭
二、案經新竹縣警察局移送臺灣新竹地方法院檢察署檢察官偵查起訴。
    理  由
一、本件被告甲○○所犯為毒品危害防制條例第十條第二項之施用第二級毒品罪，非
    死刑、無期徒刑、最輕本刑為三年以上有期徒刑之罪，或高等法院管轄第一審之
    案件，被告於本院準備程序進行中，就被訴事實為有罪之陳述，經本院合議庭認
    合於新修正刑事訴訟法第二百七十三條之一之規定，裁定進行簡式審判程序，合
    先敘明。
二、訊據被告甲○○坦承前揭施用安非他命之事實，僅辯稱扣案物品非其所有云云。
    惟經查，被告為警查獲後，於警訊中即供稱扣案之吸食器為其所有（參偵卷第六
    頁背面），於偵訊中亦供稱扣案之吸食器及玻璃球（應為玻璃頭之誤載）為其所
    有（參偵卷第四十一頁）等語，被告前開供述顯與其辯稱當時另扣得之針筒及生
    理食鹽水非其所有之事實有別，按之常理，若扣案之前開物品非其所有，於警訊
    、偵查中被告當可能即與另扣得之針筒及生理食鹽水相同之抗辯，不可能承認一
    部分而否認一部分，顯然被告於警訊、偵查中之供述可採，故扣案之吸食器及玻
    璃頭應係被告所有甚明，況再參以被告於本院審理時供稱之，係以扣案之玻璃頭
    施用毒品等語，顯符合被告於偵訊中之供述，其事後辯稱扣案前開物品非其所有
    之詞，尚非可採，又被告於九十三年七月七日為警查獲時所採取之尿液經送檢驗
    ，確呈安非他命類陽性反應，有昭信科技股份有限公司九十三年七月二十一日濫
    用藥物陽性檢體檢驗報告附卷可稽，又被告前因施用毒品案件，經本院以九十年
    度毒聲字第七九三號裁定送觀察勒戒結果，認無繼續施用毒品傾向，經臺灣新竹
    地方法院檢察署檢察官於九十年六月六日，以九十年度毒偵字第七四一號為不起
    訴處分確定，又因施用第二級毒品安非他命案件，再經臺灣新竹地方法院檢察署
    檢察官依本院九十年度毒聲字第一一四三號裁定送觀察勒戒結果，認有繼續施用
    毒品傾向，經送強制戒治，有不起訴處分書及裁定在卷足憑，其於五年內再犯毒
    品危害防制條例第十條之罪，其自白與事實相符，且犯罪事證明確，犯行洵堪認
    定，應予依法論科。
三、核被告甲○○所為，係違反毒品危害防制條例第十條第二項之施用第二級毒品罪
    。被告持有第二級毒品係供施用，其持有之低度行為應為施用之高度行為吸收，
    不另論罪。又被告先後多次施用安非他命之犯行，時間緊接，手法相同，犯罪構
    成要件同一，顯係基於概括犯意為之，為連續犯，應依刑法第五十六條規定論以
    一罪，並加重其刑。又被告甲○○前因施用毒品案件，經本院於九十一年二月四
    日以九十一年度竹北簡字第七號判處有期徒刑四月確定，又因持有第一級毒品案
    件，再經本院於九十一年三月十四日判處有期徒刑三月確定，二案經定執行刑有
    期徒刑六月確定，於九十二年八月三日執行完畢，復因施用第二級毒品安非他命
    及持有第一級毒品海洛因案件，再經本院於九十二年七月七日以九十二年度竹北
    簡字第一一二號分別判處有期徒刑六月確定，並定應執行有期徒刑十月，於九十
    三年一月二十八日假釋付保護管束，於九十三年五月二十六日保護管束期滿執行
    完畢，有臺灣高等法院被告全國前案紀錄表、臺灣新竹地方法院檢察署刑案資料
    查註紀錄表、法務部全國檢察官線上查詢刑案人犯在監所最新資料報表各一份在
    卷足憑，其於五年內再犯本件有期徒刑以上之罪，為累犯，依刑法第四十七條規
    定，加重其刑。爰審酌被告施用安非他命之次數、方式、施用毒品之目的，多次
    經查獲仍無法戒絕之情狀，且施用安非他命對其自身之危害性大於整體社會之危
    害性，並被告坦承犯行，惡性尚非重大等一切情狀，量處如主文所示之刑，並諭
    知易科罰金之折算標準。扣案之吸食器一組及玻璃頭一個，為被告所有並供犯罪
    所用之物，依法宣告沒收。至扣案之針筒及生理食鹽水雖係於查獲現場扣得，惟
    被告否認為其所有，且尚未能證明係被告所有，並供犯罪所用之物，爰不為沒收
    之宣告，併予敘明。
四、據上論斷，應依刑事訴訟法第二百七十三條之一第一項、第二百九十九條第一項
    前段，毒品危害防制條例第十條第二項，刑法第十一條前段、第五十六條、第四
    十七條、第四十一條第一項、第三十八條第一項第二款，罰金罰鍰提高標準條例
    第二條，判決如主文。
本案經檢察官鍾曉亞到庭執行職務。
中　　　華　　　民　　　國　　九十三　　年　　　十　　　月　　十九　  　日
                              臺灣新竹地方法院刑事第四庭
                                  法  官  王紋瑩
右正本證明與原本無異。
如不服本判決，應於送達後十日內，向本院提出上訴狀。
                                  書記官  馮玉玲
中　　　華　　　民　　　國　　九十三　　年　　　十　　　月　　十九　  　日
附錄本件論罪引用法條：
毒品危害防制條例第十條第二項
施用第二級毒品者，處三年以下有期徒刑。
